【裁判字號】    97,訴,836
【裁判日期】    970422
【裁判案由】    搶奪等
【裁判全文】
臺灣高雄地方法院刑事判決               97年度訴字第836號
公  訴  人  臺灣高雄地方法院檢察署檢察官
被      告  丁○○
上列被告因搶奪等案件，經檢察官提起公訴（97年度偵字第6129
號），本院合議庭裁定由受命法官獨任進行簡式審判程序，茲判
決如下：
    主  文
丁○○犯竊盜罪，累犯，處有期徒刑參月；扣案之機車鑰匙壹支
，沒收。又犯搶奪罪，二罪，均累犯，各處有期徒刑玖月。應執
行有期徒刑壹年捌月；扣案之機車鑰匙壹支，沒收。
    事  實
一、丁○○前因搶奪案件，經臺灣高等法院高雄分院以85年度上
    訴字第1810號判決判處有期徒刑1 年，繼經最高法院以86年
    度台上字第6902號判決駁回上訴確定；復因違反肅清煙毒條
    例等案件，經本院以86年度訴字第1114號判決判處有期徒刑
    3 年10月確定；再因搶奪等案件，經臺灣台東地方法院以87
    年度訴字第162 號判決判處有期徒刑3 年確定；又因竊盜案
    件，經本院以93年度易字第302 號判決判處有期徒刑1 年確
    定；上開數案件並經本院以96年度聲減字第5528號裁定減刑
    並定其應執行刑為有期徒刑5 年9 月，甫於民國97年1 月15
    日縮刑期滿執行完畢。詎猶不知悔改，竟基於意圖為自己不
    法所有之竊盜犯意，於97年2 月13日晚上8 時許，在高雄縣
    鳳山市○○路33巷1 之4 號前，以其自備之鑰匙1 支，竊取
    丙○○所有停放於該處之車號IUQ-952 號重型機車1 部（價
    值約新台幣10,000元），得手後即供己代步之用。復因無業
    欠缺生活經濟來源，竟另基於意圖為自己不法所有之搶奪犯
    意，先於同年月20日上午9 時30分許，騎乘上開竊得之機車
    行經高雄市○鎮區○○街59巷10號前，因見乙○○○獨自一
    人行走而認有機可趁，遂由右後方靠近並趁乙○○○不及防
    備之際，徒手掠取乙○○○所有之皮包1 只（內有現金新台
    幣2,600 元及鑰匙2 串），得手後旋即騎乘機車逃逸，並於
    取出現金花用後，將所搶得之鑰匙及皮包任意丟棄；再於同
    日上午10時25分許，騎乘上開竊得機車行經高雄市前鎮區○○○路與翠和街口，因見甲○○獨自一人行走亦認有機可趁
    ，遂由左後方靠近並趁甲○○不及防備之際，徒手掠取甲○○所有之皮包1 只（內有現金新台幣2,000 元及鑰匙1 串）
    ，得手後亦隨即騎乘機車逃逸，並於取出現金花用後，將所
    搶得之鑰匙及皮包任意丟棄。嗣因有行經上開行搶地點之機
    車騎士目睹前揭搶奪經過並記下丁○○所騎乘之前揭機車車
    牌號碼，丁○○始於同日下午5 時20分許，在高雄市○鎮區
    鎮○街70巷巷口為警循線查獲，並當場扣得丁○○所竊得之
    上開機車1 部、其用以行竊上開機車之鑰匙1 支及其所搶得
    經花用後剩餘之贓款1,075 元，始查知上情。
二、案經丙○○訴由高雄市政府警察局前鎮分局報請臺灣高雄地
    方法院檢察署檢察官偵查起訴。
    理  由
一、本案被告丁○○所犯係死刑、無期徒刑、最輕本刑為3 年以
    上有期徒刑以外之罪，其於準備程序就前揭被訴事實為有罪
    之陳述，經受命法官告知簡式審判程序之旨，並聽取其與公
    訴人之意見後，本院認無不得或不宜改依簡式審判程序進行
    之處，爰依刑事訴訟法第273 條之1 第1 項、第284 條之1
    規定，裁定本件由受命法官獨任進行簡式審判程序，合先敘
    明。
二、事實之認定：
    上揭犯罪事實，業經被告丁○○迭於警詢、偵查及本院審理
    中均坦承不諱（參見偵卷第4 至9 、56、57、67、68頁、本
    院卷第26、34、47、48頁），核與證人即告訴人丙○○、證
    人即被害人乙○○○、甲○○於警詢中證述及偵查中所結證
    之情節相符（參見偵卷第11至19、66、67頁），亦與證人即
    目睹被告搶奪被害人甲○○財物之機車騎士王家祥於警詢中
    所證述之情節一致（參見偵卷第20、21頁），並有被告用以
    行竊上開機車之機車鑰匙1 支扣案可佐，亦有扣押筆錄暨扣
    押物品目錄表1 份（參見偵卷第22至24、26頁）、贓物認領
    保管單2 紙（參見偵卷第27、28頁）、扣案物品照片4 幀（
    參見偵卷第30、33頁）及車輛尋獲電腦輸入單1 紙（參見偵
    卷第37頁）附卷足資佐證。是被告前揭自白與事實相符，應
    堪採為被告有罪之證據，則被告竊盜及2 次搶奪之犯行，均
    堪以認定，均應依法論罪科刑。
三、論罪與科刑：
    核被告所為，就竊取告訴人丙○○機車部分，係犯刑法第32
    0 條第1 項之竊盜罪；另就搶奪被害人乙○○○及甲○○財
    物部分，則均係犯刑法第325 條第1 項之搶奪罪。查被告竊
    取前揭機車之目的係為供己代步之用，另行搶他人財物則係
    因無業欠缺生活經濟來源等情，業據被告於偵查及本院審理
    中供承明確（參見偵卷第56、57頁、本院卷第26頁），又被
    告2 次搶奪犯行，均係臨時起意，隨機尋找並決定行搶對象
    乙情，亦據被告於警詢中供承無訛（參見偵卷第5 頁），足
    見被告所犯上開竊盜及2 次搶奪犯行，犯意各別，行為互殊
    ，自應予分論併罰。再查被告確有如犯罪事實欄所載前科之
    事實，有臺灣高等法院被告前案紀錄表及本院被告院內索引
    卡記錄表各1 份附卷可參，被告受有期徒刑之執行完畢，5
    年以內故意再犯本件有期徒刑以上之罪，均為累犯，應分依
    刑法第47條第1 項規定加重其刑。爰審酌被告正值青壯，不
    思循正當工作以獲致財物，竟任意竊取他人機車以供己代步
    之用，復因無業欠缺生活經濟來源，竟先後2 次搶奪他人財
    物，侵害他人財產安全，嚴重危害社會治安，復被告前於85
    、86年間即因搶奪犯行經法院判刑確定，業如前述，其再為
    本件搶奪犯行，顯見其尚不知戒慎，亦足見其守法觀念淡薄
    ，惟念及被告犯後坦承犯行，態度尚可，且所竊得及搶得之
    部分財物，業已返還告訴人丙○○及被害人甲○○，渠等所
    受之損害稍獲減輕，並考量被告所竊取及搶奪之財物價值等
    一切情狀，各量處如主文所示之刑，並定其應執行之刑，以
    資懲戒。至扣案之機車鑰匙1 支，係被告所有供其犯本件竊
    盜犯行所用之物，業據被告於本院審理中供承在卷（參見本
    院卷第48頁），應依刑法第38條第1 項第2 款之規定，併予
    宣告沒收。
據上論斷，應依刑事訴訟法273 條之1 第1 項、第299 條第1 項
前段，刑法第320 條第1 項、第325 條第1 項、第47條第1 項、
第38條第1 項第2 款、第51條第5 款，刑法施行法第1 條之1 ，
判決如主文。
本案經檢察官李佳韻到庭執行職務。
中    華    民    國    97    年    4     月    22    日
                  刑事第八庭    法  官  陳振嘉
以上正本證明與原本無異。
如不服本判決應於收受本判決後10日內向本院提出上訴書狀，並
應敘述具體理由，如未敘述上訴理由者，應於上訴期間屆滿後20
日內補提理由書狀於本院（均須按他造當事人之人數附繕本）「
切勿逕送上級法院」。
中    華    民    國    97    年    4     月    22    日
                                 書記官  顏宗貝
附錄本案論罪科刑法條全文：
刑法第320條第1項
意圖為自己或第三人不法之所有，而竊取他人之動產者，為竊盜
罪，處5 年以下有期徒刑、拘役或5 百元以下罰金。
刑法第325 條第1項
意圖為自己或第三人不法之所有，而搶奪他人之動產者，處6 月
以上5 年以下有期徒刑。


司法院資訊處製作；財團法人民間司法改革基金會備份。
